臺灣南投地方法院刑事裁定
111年度智單聲沒字第1號
聲  請  人  臺灣南投地方檢察署檢察官
受 處分 人    簡嘉妏


上列聲請人因受處分人違反商標法案件，聲請單獨宣告沒收（11
1年度執聲沒字第19號），本院裁定如下：
    主  文
扣案如附表編號1至14所示之物，均沒收之。扣案如附表編號15
至16所示之犯罪所得，均沒收之。
    理  由
一、聲請意旨略以：受處分人簡嘉妏因違反商標法罪，經臺灣南
    投地方檢察署檢察官以109年度偵字第3772號分別為不起訴
    處分（民國109年9月30日確定）及緩起訴處分（109年10月2
    2日確定），緩起訴處分於110年10月21日期滿未經撤銷；本
    案所扣押仿冒商品（詳扣押物品清單），為侵害商標權之物
    品，屬於專科沒收之物，不問屬於犯罪行為人與否，沒收之
    ；本案109年度保字第634、694號扣案之新臺幣（下同）144
    元、2,300元，為被告犯罪所得。爰依刑事訴訟法第455條之
    34、第259條之1；刑法第38條之1第1項、第40條第2項及商
    標法第98條之規定，聲請單獨宣告沒收等語。
二、按單獨宣告沒收由檢察官聲請違法行為地、沒收財產所在地
    或其財產所有人之住所、居所或所在地之法院裁定之，刑事
    訴訟法第455條之34定有明文。次按違禁物或專科沒收之物
    得單獨宣告沒收，刑法第40條第2項定有明文；另按侵害商
    標權、證明標章權或團體商標權之物品或文書，不問屬於犯
    罪行為人與否，沒收之，商標法第98條亦有規定，是就侵害
    商標權之物品，既為刑法絕對義務沒收之物，要屬刑法第40
    條第2項所稱之專科沒收之物。次按犯罪所得，屬於犯罪行
    為人者，沒收之；檢察官依第253條或第253條之1為不起訴
    或緩起訴之處分者，對刑法第38條第2項、第3項之物及第38
    條之1第1項、第2項之犯罪所得，得單獨聲請法院宣告沒收
    ，刑法第38條之1第1項前段、刑事訴訟法第259條之1分別定
    有明文。
三、查聲請人向本院聲請單獨宣告沒收如附表編號1至16所示之
    物，現扣押於臺灣南投地方檢察署贓物庫，是本院為沒收財
    產所在地之法院，就本案自有管轄權，合先敘明。又受處分
    人前因違反商標法案件，經臺灣南投地方檢察署檢察官以10
    9年度偵字第3772號分別為不起訴處分及緩起訴處分，不起
    訴處分部分，於109年9月30日確定；緩起訴處分部分，則於
    109年10月22日確定，緩起訴期間為1年，至110年10月21日
    期滿未經撤銷緩起訴處分等情，有該案不起訴分書、緩起訴
    處分書、緩起訴處分命令通知書及臺灣高等法院被告前案紀
    錄表等件在卷可稽。而該案扣案如附表編號1至14所示之物
    ，經送鑑定後，結果確均為侵害商標權之物品，有商標單筆
    詳細報表、國際影視有限公司出具之鑑定報告書、萬國法律
    事務所侵害商標權真仿品比對報告、內政部警政署保安警察
    第二總隊刑事警察大隊偵三隊搜索扣押筆錄暨扣押物品目錄
    表、內政部警政署保安警察第二總隊扣押物品清單（見警卷
    第23-37、41-56、57-58反面、62-67、69-74頁；偵卷第14-
    15頁；本院卷第17-27頁）附卷可按，是扣案如附表編號1至
    14所示之物，既均屬侵害商標權之物品，核屬商標法第98條
    規定專科沒收之物，自應依該條規定宣告沒收之。另扣案如
    附表編號15至16所示受處分人自動繳回之現金144、2,300元
    ，係受處分人所有之本案獲利，為本案之犯罪所得，亦據受
    處分人坦認在卷，復有內政部警政署保安警察第二總隊扣押
    物品清單（109年度保字第634號）及臺灣南投地方檢察署收
    受贓證物品清單（109年度保字第694號）暨贓證物款收據（
    見偵卷第9-10頁；查扣卷第4-5頁）在卷為憑，核屬被告所
    有之犯罪所得，應依刑法第38條之1第1項前段規定沒收之。
    揆諸前揭說明，檢察官本件之聲請，核無不合，應予准許。
四、依刑事訴訟法第220條、第259條之1、第455條之36第2項，
    商標法第98條，刑法第40條第2項、第38條之1第1項前段，
    裁定如主文。
中　　華　　民　　國　　111 　年　　4 　　月　　29　　日
　　　　　　　　　刑事第四庭    法　官　孫  于  淦  
以上正本證明與原本無異。
如不服本裁定，應於送達後5日內，向本院提出抗告狀。
　　　　　　　　　　　　　　　　書記官　林  佩  儒
中　　華　　民　　國　　111 　年　　4 　　月　　29　　日
附表：
編號 物品名稱 數量 註冊/審定號 1 仿冒DORAEMON商標之手機護套 30件 商標00000000 2 仿冒DORAEMON商標之筆袋 3件 商標00000000 3 仿冒DORAEMON商標之杯墊 6件 商標00000000 4 仿冒HELLO KITTTY商標之防水套 24件 商標00000000 5 仿冒HELLO KITTT商標之內褲 28件 商標00000000 6 仿冒HELLO KITTT商標之杯墊 1件 商標00000000 7 仿冒HELLO KITTT商標之自拍桿 1件 商標00000000 8 仿冒HELLO KITTT商標之錢包 8件 商標00000000 9 仿冒美樂蒂商標之內褲 1件 商標00000000 10 仿冒大眼蛙商標之自拍桿 6件 商標00000000 11 仿冒HELLO KITTTY商標之防蚊扣 1件 商標00000000 12 仿冒HELLO KITTTY商標之集線器 3件 商標00000000 13 仿冒HELLO KITTTY商標之紙盒 4件 商標00000000 14 仿冒DORAEMON商標之手機架 1件 商標00000000 15 犯罪所得144元   16 犯罪所得2,300元